臺灣高等法院臺南分院刑事判決
　　　　　　　　　　　　　　　　　94年度上易字第71號　Ａ
上　訴　人　臺灣雲林地方法院檢察署檢察官
被　　　告　丁○○
上列上訴人因被告竊盜案件，不服臺灣雲林地方法院九十三年度
易字第四一五號中華民國九十三年十二月三十日第一審判決（起
訴案號：臺灣雲林地方法院檢察署九十三年度偵字第一一九七號
），提起上訴，本院判決如下：
    主  文
上訴駁回。
    事  實
一、被告丁○○曾於民國九十年間因竊盜、竊盜、贓物、贓物案
    件經原審分別判處有期徒刑十月、六月、五月、四月，四罪
    合併定其應執行刑一年十月，九十年七月二十八日入監執行
    ，九十一年十月二十八日縮短刑期假釋出監，九十二年五月
    一日假釋期滿，甫執行完畢。猶不知悔改，復基於為自己不
    法所有之概括犯意，以其所有扣案之萬能匙三支，連續在如
    原判決附表所示之時間、地點，分別竊取如附表所示編號一
    、二、三、四、九號丙○○、戊○○、乙○○、甲○○、己○○所有如原判決附表所示之機車各一台，供己代步之用，
    且在如原判決附表所示編號五、六、七、八號之時間、地點
    ，以黏沾片之方式，竊取福德宮（主任委員：李振芳）、順
    天宮（廟司：林金鐘）、德興宮（廟司：陳金秋）、新興宮
    （廟司：黃煌城）等處，如原判決附表所示新台幣（下同）
    二百元、一千多元、一千至二千元共四次、三千五百元不等
    之香油錢，供己花用。嗣於九十三年三月八日晚上十時三十
    分在雲林縣虎尾鎮○○路○段臨二之一號，因駕駛前開竊得
    己○○所有車號ＩＸＭ－０２０號之機車，為警當場查獲，
    並前往丁○○住處扣得竊取機車之萬能匙三支，及拆解機車
    之切割機一只、點火噴燈一瓶、瓦斯罐一罐、螺絲起子五把
    、扳手七把、鐵鉗三把、鐵鎚一把，暨竊取香油錢之黏沾片
    九片、去除黏液之去漬油一瓶、剪黏沾片之剪刀二把等物，
    再由余俊寬（另行處分不起訴）偕同警察前往雲林縣虎尾鎮
    ○○路土地公廟前之草堆取回上開失竊之機車，因而查悉上
    情。
二、案經雲林縣警察局虎尾分局報請臺灣雲林地方法院檢察署檢
    察官偵查起訴。
    理  由
一、前揭事實，業據被告丁○○於偵查及原審審理中坦承不諱，
    並經被害人丙○○、戊○○、乙○○、甲○○、福德宮之主
    任委員李振芳、順天宮之廟司林金鐘、德興宮之廟司陳金秋
    、新興宮之廟司黃煌城、己○○等人之指訴明確，並有贓物
    認領保管收據、車輛竊盜、車牌失竊資料個別查詢報表、車
    片、去除黏液之去漬油一瓶、剪黏沾片之剪刀二把可證，被
    告犯行明確。
二、核被告所為，係犯刑法第三百二十條第一項之普通竊盜罪，
    被告上開九次竊盜行為，時間緊接，犯罪構成要件相同，顯
    係基於概括犯意反覆為之，應依刑法第五十六條之規定，論
    以連續竊盜之一罪，並依法加重其刑，又被告曾於民國九十
    年間因竊盜、竊盜、贓物、贓物案件經原審分別判處有期徒
    刑十月、六月、五月、四月，四罪合併定其應執行刑一年十
    月，九十年七月二十八日入監執行，九十一年十月二十八日
    縮短刑期假釋出監，九十二年五月一日假釋期滿，視為執行
    完畢，其於五年內再犯本件，為累犯，應依法加重其刑，並
    遞加重之。
三、原審因予適用刑法第三百二十條第一項、第四十七條、第五
    十六條、第四十一條第一項前段、第三十八條第一項第二款
    、罰金罰鍰提高標準條例第一條前段、第二條，並審酌被告
    素行，及被告目前有固定工作，已遠離壞朋友，為鼓勵被告
    自新等情狀，量處有期徒刑六個月，並諭知易科罰金折算標
    準。(五)扣案之萬能匙三支、黏沾片九片、去除黏液之去漬油
    一瓶、剪黏沾片之剪刀二把等物，均為被告所有，且分別係
    供竊取機車、香油錢所用之物，業經其供明在卷，應依刑法
    第三十八條第一項第二款之規定宣告沒收之。至於扣案之切
    割機一只、點火噴燈一瓶、瓦斯罐一罐、扳手七把、鐵鉗三
    把、鐵鎚一把等物，係被告所有，然均係供拆解機車所用之
    物，業經被告供明無訛，該扣案物顯非供犯罪所用之物，本
    院依法無從為沒收之諭知。扣案之螺絲起子五把，被告雖於
    原審審理時供明係供竊取機車所用之，惟檢察官於起訴時並
    未指出該物係竊取機車之工具，僅載明係供拆解機車之用，
    且被告自警訊、偵查及原審審理時，均未供明該螺絲起子係
    供犯罪所用之物，顯難僅因被告稱係「是用來偷機車所用之
    物」，即認定係被告犯罪之用，而不予宣告沒收。本院核其
    認事用法俱無不合，量刑亦稱妥適，檢察官上訴，指摘量刑
    過輕及被告係犯刑法第三百二十一條第一項第三款攜帶凶器
    之加重竊盜罪嫌等語，惟查被告目前任板模工，工作正常，
    業經其於原陳明，被害人亦多表示不願追究，原審量處六月
    徒刑，得易科罰金，係期望被告能知悛悔，不再犯罪，依被
    告行為性狀，尚非過輕，而螺絲起子五把，被告雖於原審審
    理時供明係供竊取機車所用之，惟檢察官於起訴時並未指出
    該物係竊取機車之工具，僅載明係供拆解機車之用，未供明
    該螺絲起係供犯罪所用之物，尚難證明被告攜帶兇器竊盜，
    上訴，為無理由，應予駁回。
四、被告丁○○經合法傳喚，無正當理由不到庭，爰不待其陳述
    ，逕為一造辯論判決。
據上論結，應依刑事訴訟法第三百六十八條、第三百七十一條，
判決如主文。
本案經檢察官吳萃芳到庭執行職務。
中　　華　　民　　國　　94　　年　　4 　　月　　13　　日
                  刑事第三庭    審判長法　官　陳義仲
                                      法　官　宋明蒼
                                      法　官　楊子莊
以上正本證明與原本無異。
不得上訴。
　　　　　　　　　　　　　　　　　　　書記官　王全龍
中　　華　　民　　國　　94　　年　　4 　　月　　15　　日
附錄法條：
刑法第三百二十條（普通竊盜罪、竊佔罪）
意圖為自己或第三人不法之所有，而竊取他人之動產者，為竊盜
罪，處五年以下有期徒刑、拘役或五百元以下罰金。
意圖為自己或第三人不法之利益，而竊佔他人之不動產者，依前
項之規定處斷。前二項之未遂犯罰之。
 附表：
┌──┬────┬────────┬─────────┬───────┐
│編號│ 被害人 │犯罪時間（民國）│    犯罪之地點    │  失竊之財物  │
├──┼────┼────────┼─────────┼───────┤
│一  │丙○○  │九十三年一月二十│雲林縣虎尾鎮立仁里│ＵＲＧ－三二五│
│    │        │日              │安興街二十號前    │號機車        │
├──┼────┼────────┼─────────┼───────┤
│二  │戊○○  │九十三年二月九日│雲林縣西螺吳厝里吳│ＬＢＰ－一三一│
│    │        │                │厝二八號          │號機車        │
├──┼────┼────────┼─────────┼───────┤
│三  │乙○○  │九十三年二月十九│雲林縣崙背港尾村新│ＭＭＬ－六六五│
│    │        │日七時          │鎮一二三號前      │號機車        │
├──┼────┼────────┼─────────┼───────┤
│四  │甲○○  │九十三年二月二十│雲林縣虎尾鎮○○路│ＬＢＳ－四０二│
│    │        │四日二時        │一一三號          │號機車        │
├──┼────┼────────┼─────────┼───────┤
│五  │福德宮  │九十三年三月三日│雲林縣虎尾鎮○○路│新台幣二百元  │
│    │        │一時            │土地公廟（福德宮）│              │
├──┼────┼────────┼─────────┼───────┤
│六  │順天宮  │九十三年三月五日│雲林縣虎尾鎮○○路│新台幣一千多元│
│    │        │一時            │順天宮            │              │
├──┼────┼────────┼─────────┼───────┤
│七  │德興宮  │九十三年三月八日│雲林縣虎尾鎮○○路│新台幣一千至二│
│    │        │三時            │德興宮            │千元共四次    │
├──┼────┼────────┼─────────┼───────┤
│八  │新興宮  │九十三年三月上旬│雲林縣虎尾鎮○○路│新台幣三千五百│
│    │        │某日            │一四一號          │元            │
├──┼────┼────────┼─────────┼───────┤
│九  │己○○  │九十三年三月六日│雲林縣斗南鎮西歧里│ＩＸＭ－０二０│
│    │        │九時            │和平街一一二號    │號機車        │
└──┴────┴────────┴─────────┴───────┘
